---
title: "Analisando o dataset 'Titanic'"
author: "Isabella Menezes Ramos"
date: "06/10/2019"
output: html_document
---

```{r setup, include=FALSE}
knitr::opts_chunk$set(echo = TRUE)
```

```{r include=FALSE}
library(gcookbook)
library(ggplot2)
library(dplyr)
library(reshape2)
```


## Intro

Saber em qual diretório eu me encontro e definindo pasta

```{r}
getwd()
setwd("/home/isabella/R_Titanic")
```

## Sabendo mais sobre o dataset

Analisar valores que a variavel pode assumir
```{r}
train <- read.table("/home/isabella/R_Titanic/train.csv", header=TRUE, 
   sep=",")
```

```{r}
colnames(train)
```


```{r}
head(train)
```

```{r}
str(train)
```

## Analisando separadamente as variaveis
### Sobreviventes
```{r}
table(train$Survived)
```
342 pessoas sobreviveram e 549 morreram
```{r}
barplot(table(train$Survived))
```
Estatística descritiva de sobreviventes e não sobreviventes
```{r}
by(train$Age,train$Survived,summary)
```
Analisando idade com o sexo
```{r}
table(train$Age,train$Sex == 'female')
```


```{r}
table(train$Age,train$Sex == 'male')
```

```{r}
table(train$Pclass)
```

Relacionando a idade, sobrevivência, sexo e a classe em uma variável separada
```{r}
Age_Survived_Sex = train[c("Age","Survived","Sex","Pclass")]
```


#### Trabalhando apenas com sobreviventes
```{r}
Survived_Table = subset(Age_Survived_Sex,Survived == 1)
summary(Survived_Table)
```
233  mulheres e 109 homens

```{r}
Survived_Table_male = subset(Survived_Table,Sex =='male')
Survived_Table_female = subset(Survived_Table, Sex == 'female')
```
Separando por sexos

Quantos sobreviventes por classe e gênero
```{r}
qplot(x = Pclass,y = Age,data= Survived_Table_male)
table(Survived_Table_male$Pclass)
qplot(x = Pclass, y = Age, data = Survived_Table_female)
table(Survived_Table_female$Pclass)
```

Estatística descritiva por classe
```{r}
by(Survived_Table_female$Age,Survived_Table_female$Pclass,summary)
by(Survived_Table_male$Age,Survived_Table_male$Pclass,summary)
```

### Não sobreviventes
```{r}
NoSurvived_Table = subset(Age_Survived_Sex,Survived == 0)
summary(NoSurvived_Table)
```
81  mulheres e 468 homens

```{r}
NoSurvived_Table_male = subset(NoSurvived_Table,Sex =='male')
NoSurvived_Table_female = subset(NoSurvived_Table, Sex == 'female')
```

```{r}
qplot(x = Pclass,y = Age,data= NoSurvived_Table_male)
table(NoSurvived_Table_male$Pclass)
qplot(x = Pclass, y = Age, data = NoSurvived_Table_female)
table(NoSurvived_Table_female$Pclass)
```

